【裁判字號】    98,易,2753
【裁判日期】    990129
【裁判案由】    恐嚇
【裁判全文】
臺灣臺中地方法院刑事判決              98年度易字第2753號
公  訴  人  臺灣臺中地方法院檢察署檢察官
被      告  丙○○
上列被告因恐嚇案件，經檢察官提起公訴（98年度偵字第8670號
），被告就被訴事實為有罪之陳述，經本院合議庭裁定由受命法
官獨任進行簡式審判程序，判決如下：
    主    文
丙○○犯共同恐嚇取財罪，累犯，處有期徒刑伍月，如易科罰金
，以新臺幣壹仟元折算壹日。
    犯罪事實及理由
一、本院認定之犯罪事實及證據，除犯罪事實一第22、23行「及
    0000000號），丙○○因而取得隨時得以持該2紙本票…」，
    應增加更正為「及655058號) 、票據金額各為33,000元之本
    票2張及66,000元之本票3張（票號均不詳），丙○○因而取
    得隨時得以持上開7紙本票」，及證據並所犯法條一關於『
    訊據被告李世傑矢口否認涉有何上開犯行，辯稱：「是戊○○與我們約在斜角巷酒吧要談事情，因為戊○○誤會之前我
    偷他手機，所以戊○○與丁○○先到斜角巷酒吧，我約於凌
    晨1時許過去，甲○○事後才到，現場我們4人坐在一桌，還
    有其他的朋友，大約有8、9個人坐在一起，戊○○席間一直
    要跟我道歉，並說要包一個56000元的紅包給我，然後酒吧
    要打烊了，我朋友說要去阿拉丁唱歌，並約戊○○一起去，
    走到門口時，我跟戊○○講說，你一直說要道歉還拖那麼久
    ，因為當時我有喝一點酒，心生不滿，我就先動手打戊○○
    ，我用右手手  掌連續推戊○○的嘴巴大約4、5下，甲○○
    及丁○○在旁邊都沒有動手，當時他們也已經在門口了，因
    為他們有人上前勸架，但我不知道是何人，所以我就沒有繼
    續打了，之後我和戊○○、丁○○及丁○○的女朋友就坐甲○○朋友的車過去，甲○○另外自行過去，我是坐在前座，
    丁○○的女友坐在後座的中間，到阿拉丁之後，與在斜角巷
    酒吧的同一批人就在阿拉丁KTV一樓角落的包廂內唱歌及喝
    酒，到包廂一陣子之後，戊○○就自己拿出已經寫好票面金
    額28,000元的本票2張給我，但是我沒有拿。之後喝完酒我
    們到包廂外面，我跟戊○○講這件事情以28,000元解決就好
    ，戊○○就說要用我的手機0000000000打電話給他哥哥，電
    話有接通，我在跟戊○○講這件事情時旁邊有人，但我不知
    道有何人，之後我們一群人在KTV的大廳廣場聊天，我問戊○○本票在何處，戊○○拿出來的時候就已經撕毀了。然後
    戊○○跟他哥哥約在親親戲院對面，在等他哥哥的過程，我
    和甲○○、戊○○一起到親親戲院對面的遊戲場，我還有幫
    戊○○叫早餐，我是叫遊戲場的人幫我們叫的早餐，丁○○
    和他女朋友先去吃早餐，丁○○後來有打電話給我問我人在
    哪裡，我才跟他說在遊戲場，丁○○來沒多久，警察就來了
    。」云云。然查…是被告李世傑上開所辯，無非事後避重就
    輕之卸責之詞，不足採信』，應更正為「訊據被告丙○○對
    於上揭犯罪事實均坦承不諱，且查，…是被告上開自白核與
    事實相符，本件事證明確」，並增加被告丙○○於本院審理
    時之自白外，餘均與檢察官起訴書之記載相同，茲引用之。
    （詳如附件）另上開被告脅迫被害人戊○○簽發面額各為
    33,000元之本票2張及66,000元之本票3張（票號均不詳）之
    事實，亦經實行公訴之檢察官當庭補充在卷可按（見本院卷
    頁53反），併此敘明。
二、核被告所為，係犯刑法第346條第1項之恐嚇取財罪。公訴意
    旨雖認被告就上開脅迫被害人戊○○簽發本票7張之犯行，
    係犯刑法第346條第2項之恐嚇得利罪，惟被告所取得之前揭
    本票7張係有形之物，非屬實體物以外之財產上利益，被告
    所犯應構成刑法第346條第1項之詐欺取財罪，是起訴意旨此
    部分容有未洽，惟此部分業經實行公訴之檢察官當庭變更起
    訴在卷可按(見本院卷頁73反)，併此敘明。又被告與與真實
    姓名年籍不詳之成年男子數人間，就上開犯行，有犯意之聯
    絡及行為之分擔，為共同正犯。次按數行為於同時同地或密
    切接近之時地實施，侵害同一之法益，各行為之獨立性極為
    薄弱，依一般社會健全觀念，在時間差距上，難以強行分開
    ，在刑法評價上，以視為數個舉動之接續施行，合為包括之
    一行為予以評價，較為合理，則屬接續犯，而為包括之一罪
    ；本件被告於緊接之時間對被害人戊○○為恐嚇取財之行為
    ，依上開說明，應成立接續犯，在刑法評價上為包括之一行
    為，應論以恐嚇取財罪一罪。又被告曾於95年間，因竊盜、
    偽造文書、詐欺及傷害等案件，經本院以95年度訴字第3638
    號判決判處有期徒刑7月、6月、7月、6月，合併定應執行刑
    為有期徒刑2年確定，嗣經減刑為有期徒刑3月15日、3月、3
    月15日、3月，合併定應執行刑為有期徒刑1年確定，而於97
    年10月22日縮刑期滿執行完畢，有臺灣高等法院被告前案紀
    錄表1份附卷足參，其於有期徒刑執行完畢後5年以內故意再
    犯本件有期徒刑以上之罪，為累犯，應依刑法第47條第1項
    規定加重其刑。爰審酌被告犯罪之動機、目的，以恐嚇遂行
    不法財物所得之犯罪手段，實不足取，對被害人造成之損害
    ，惟犯罪所得非多，及被告所取得之上開本票7張，業經其
    供述：面額各為28,000元之本票2張（票號為655057號及000
    0000號）已撕毀交還予被害人，其餘票據金額各為33,000元
    之本票2張及66,000元之本票3張（票號均不詳）則已撕毀沖
    入馬桶中之情(見本院卷頁54)，復有前開面額各為28,000元
    之本票2張（票號為655057號及0000000號）原本扣案可證，
    並被告與被害人就上開票據金額各為33,000元之本票2張及
    66,000元之本票3張（票號均不詳）成立「確認已經撕毀沖
    掉，日後若有第三人持上開5張本票，出面向被害人主張權
    利，被告願出面作證並負責全部票據責任，被害人願意原諒
    被告」等調解內容，有本院98年度司中調字第1235號調解程
    序筆錄1份在卷可稽，暨被告犯後終能於本院審理時坦承犯
    行之犯後態度等一切情狀，量處如主文所示之刑，並諭知易
    科罰金之折算標準。末上揭本票7張雖均係被告犯罪所得之
    物，惟扣案之面額各為28,000元之本票2張（票號為655057
    號及0000000號）既由被告當場撕毀交還予被害人，屬被害
    人所有，應發還予被害人，爰不為沒收之諭知，且上開票據
    金額各為33,000元之本票2張及66,000元之本票3張（票號均
    不詳），承前被告所供述業經撕毀沖入馬桶之情，應認該等
    本票均已滅失，爰亦不予宣告沒收，附此敘明。
據上論斷，應依刑事訴訟法第273條之1第1項、第299條第1項前
段、第310條之2、第454條第2項，刑法第28條、第346條第1項、
第2項、第47條第1項、第41條第1項前段，刑法施行法第1條之1
第1項、第2項但書，判決如主文。
本案經檢察官乙○○到庭執行職務。
中    華    民    國    99    年    1     月    29    日
                   刑事第三庭   法  官  楊曉惠
以上正本證明與原本無異。
如不服本判決應於收受判決後10日內向本院提出上訴書狀，並應
敘述具體理由；其未敘述上訴理由者，應於上訴期間屆滿後20日
內向本院補提理由書（均須按他造當事人之人數附繕本）「切勿
逕送上級法院」。
                                書記官  謝明倫
中    華    民    國    99    年    1     月    29    日
附錄論罪科刑法條全文
刑法第346條
意圖為自己或第三人不法之所有，以恐嚇使人將本人或第三人之
物交付者，處6月以上5年以下有期徒刑，得併科1千元以下罰金
。
以前項方法得財產上不法之利益，或使第三人得之者，亦同。
前二項之未遂犯罰之。

司法院資訊處製作；財團法人民間司法改革基金會備份。
